Felipe Ferreira Bezerra da Silva

João Pessoa - PE

□ (83) 9 9603-9682 | ■ me@felipefbs.dev | 回 felipefbs | the felipefbs

Resumo

Estudando programação desde 2014, buscando sempre aprofundar no uso de ferramentas para resolução de problemas. Possuo bom domínio de lógica de programação que ajuda aprender qualquer linguagem ou framework. Experiencia em desenvolvimento web, focado em back-end e banco de dados relacionais. Facilidade com trabalho em equipe, assíncrono e em metodologias ágeis, com enfase em git para versionamento de código.

Competências _

Linguagens Golang, C/C++, Python, Typescript/Javascript, LaTeX, MarkDown, Shell Script, HTML5, CSS3

Ferramentas Git/Github, Docker, GNU/Linux, Metodologias Ágeis

Banco de dados MySQL, InfluxDB e MongoDB

Formação _____

Graduado em Tecnologia em Telemática

Instituto Federal de Educação, Ciência e Tecnologia da Paraíba

Campina Grande, PB

Set, 2017 - Mai, 2021

Experiências

Pesquisador/Desenvolvedor

LABORATÓRIO DE SISTEMAS DISTRIBUIDOS (LSD) - UFCG

Campina Grande, PB

Ago, 2021 - Presente

- Pesquisa e Desenvolvimento para solução de segurança de maquinas virtuais utilizando a arquitetura de vTPM
- Linguagens: GoLang, Shell
- Tecnologias: VMWare, TPM, GNU/Linux

Facilitador Tech Rio de Janeiro, RJ

RESILIA EDUCAÇÃO

Mai, 2021 - Presente

Campina Grande, PB

Jun, 2021 - Ago, 2021

- Facilitação de conteúdo tech back-end e banco de dados
- · Linguagens: Javascript, MySQL
- Tecnologias: Express.js, Node.js, MySQL Workbench

Desenvolvedor Back-end

Núcleo de Tecnologias Estratégicas em Saúde (NUTES) - UEPB

• Desenvolvimento do sistema da Sênio Saúde Móvel

- Linguagens: Python, MongoDB
- Tecnologias: Flask, Sanic, GNU/Linux

Discente BolsistaCampina Grande, PB

Grupo de Pesquisa em Comunicações e Processamento de Informação (GComPI) - IFPB

Jan, 2020 - Mai, 2021

- Desenvolvimento em sistemas embarcados focando em Redes de Sensores Sem Fio
- Linguagens: C/C++, Python

Monitoria de Redes

• Tecnologias: SCons, GNU/Linux

Monitoria de Laboratório de Sistemas Abertos

Campina Grande, PB

Instituto Federal de Educação, Ciência e Tecnologia da Paraíba

Jul, 2020 - Dec, 2020

• Monitor na disciplina Laboratório de Sistemas Abertos para os curso de Telemática no IFPB-CG

Instituto Federal de Educação, Ciência e Tecnologia da Paraíba

Campina Grande, PB
Abr, 2019 - Dez, 2019

 Monitor na disciplina de Redes de Computadores e Tecnologia de Redes Locais para os cursos de Telemática e Engenharia da Computação no IFPB-CG

DECEMBER 2, 2021 FELIPE F. B. SILVA · CURRÍCULO



- Português Nativo
- Inglês Leitura, Escrita e Fala

Projetos

Impacto das Modulações do IEEE 802.15.4g na Qualidade de comunicação em ambiente de Smart Building

PROJETO DE GRADUAÇÃO EM TELEMÁTICA

2020

- Utilizando Sistemas Embarcados para verificar parâmetros de telecomunicações para analise de dados da qualidade do enlace sem fio.
- Tecnologias utilizadas: C/C++, Python 3, InfluxDB, GNU/Linux.
- Repositório: https://github.com/GComPI-IFPB/openmote-fw

MonsterAPI

PROJETO PESSOAL Em andamento

- Uma API RESTFul para consolidar conceitos de estudos de desenvolvimento Web, Golang e MongoDB
- Tecnologias utilizadas: Go Lang, MongoDB, API RESTFul.
- Repositório: https://github.com/felipefbs/MonsterAPI

Coronavírus BR

PROJETO PESSOAL 2020

- · Site desenvolvido em conjunto com colegas com o objetivo de informar o povo brasileiro sobre a pandemia da COVID-19.
- Tecnologias utilizadas: Typescript, ReactJS, Gatsbyjs, GraphQL.
- Repositório: https://github.com/henry-ns/coronavirusbr

Tim Maia Bot

DESAFIO 2020

- Bot músical para Discord que toca músicas do cantor Tim Maia desenvolvido para o Desafio333 da comunidade do Código Falado.
- Tecnologias utilizadas: Javascript, Discord.js.
- Repositório: https://github.com/felipefbs/desafio333/tree/master/2020-Bot-Discord/felipefbs

Tetris333

DESAFIO 2020

- O clássico jogo tetris desenvolvido em Typescript para o Desafio333 da comunidade do Código Falado.
- Tecnologias utilizadas: Typescript, p5.js, ReactJS.
- Repositório: https://github.com/henry-ns/tetris333

Manipulação de Braço Robótico Usando Acelerômetro e Microcontrolador ESP32 Aplicado ao Ensino da Robótica

PROJETO ACADEMICO 2019

- Utilização de um braço robótico controlado por microcontroladores para explicação de conceitos físicos como aceleração da gravidade aplicadas ao ensino básico.
- Tecnologias utilizadas: Arduino C.